臺灣臺南地方法院交通事件裁定　　　　 94年度交聲字第247號
移 送機 關　交通部公路總局嘉義區監理所台南監理站
受 處分 人
即 異議 人　甲○○
上列受處分人因違反道路交通管理處罰條例案件，對於交通部公
路總局嘉義區監理所臺南監理站民國九十四年五月十七日所為之
裁決處分（處分案號：嘉監南字第裁七四－Ｍ00000000
號），聲明異議，本院裁定如下：
    主  文
異議駁回。
    理  由
一、聲明異議意旨略以：受處分人即異議人甲○○否認於民國九
    十四年三月二十四日十四時三十分許，駕駛車牌號碼ＮＮＤ
    －一０八號重型機車，於行經設有燈光號誌管制之臺南縣永
    康市○○路與大橋二街之交岔路口處時，有闖紅燈且拒絕停
    車接受稽查而逃逸等違規事實。異議人當時確有騎乘上開機
    車，行經案載違規地點，然行經台南高級工業職業學校校門
    口前處時，遭警片面認定異議人有「闖紅燈」、「拒絕停車
    接受稽查而逃逸」等違規行為，原處分機關即交通部公路總
    局嘉義區監理所台南監理站不察，竟裁處異議人罰鍰新台幣
    共計新台幣四千八百元，並記違規點數四點，故異議人不服
    原裁處，而提起本件異議云云。
二、按汽車駕駛人，行經有燈光號誌管制之交岔路口闖紅燈者，
    處新台幣一千八百元以上五千四百元以下罰鍰，並記違規點
    數三點；汽車駕駛人駕駛汽車有違反本條例之行為，經交通
    勤務警察或依法令執行交通稽查任務人員制止時，不聽制止
    或拒絕停車接受稽查而逃逸者，除按各該條規定處罰外，處
    新台幣三千元以上六千元以下罰鍰，並記違規點數一點，道
    路交通管理處罰條例第五十三條、第六十條第一項及第六十
    三條第一項第一款、第三款均分別定有明文。
三、經查：
（一）受處分人即異議人甲○○於九十四年三月二十四日十四時
      三十分許，駕駛車牌號碼ＮＮＤ－一０八號重型機車，於
      行經設有燈光號誌管制之臺南縣永康市○○路與大橋二街
      之交岔路口處時，有闖紅燈且拒絕停車接受稽查而逃逸等
      違規事實，有臺南縣警察局南縣警交字第Ｍ000000
      00號舉發交通道路管理事件通知單及台南縣警察局永康
      分局九十四年四月二十九日南縣永警六字第０九四００一
      七三六四號函各一份在卷可參，另證人即當時舉發本違規
      事件之臺南縣警察局永康分局警員陳銘豐亦於本院調查時
      到庭具結證稱：「（問：本件是否你告發的，情形如何？
      ）是我舉發的，當天我與一位同事各自騎乘機車服十四至
      十六時的巡邏勤務，沿大橋二街由東向西到中華路與大橋
      二街交岔口時，當時燈號是紅燈，所以我們停等紅燈，後
      號誌轉換為綠燈時，我們轉到中華路由南向北，看到異議
      人突然從中華路由南向北闖紅燈，我們約於中華路八四○
      號處鳴笛示意他停車受檢，結果他沒有停車，還迴轉逆向
      行駛中華路，我後方跟著的兩位同事也攔他，他還是沒停
      ，之後到中華路與大橋二街口時，他又左轉入大橋二街，
      我跟另位同事一直跟著異議人，到大橋二街與大橋一街七
      三巷口時，他又右轉沿大橋一街七三巷由北向南直走，到
      大橋一街與大橋一街七三巷時，他又左轉，直走到大橋一
      街與中山南路一九五巷口，他右轉沿中山南路一九五巷由
      北向南走，到了中山南路與中山南路一九五巷他又右轉」
      等語（詳本院九十四年七月二十一日訊問筆錄）。參諸證
      人陳銘豐與異議人間不僅未有任何怨隙且係毫不相識之人
      ，衡情，證人陳銘豐應無設詞攀誣或虛構違規事實陷害異
      議人之理。況警員執行公務時，本身即受有行政懲處責任
      之監督，且其到庭具結作證，更係以刑事責任擔保其證言
      之真實性，警員應無甘冒行政懲處及刑法偽證罪責任而刻
      意誣陷之必要。因此，可信賴證人陳銘豐警員前開證詞為
      真實。
（二）其次，按法院受理交通異議案件，乃是對於交通舉發行政
      處分審查其是否違法，本質上屬於行政爭訟過程，與普通
      法院審理刑事案件之原則不同。其舉證責任之原理，非如
      刑事案件中，應超越任何合理懷疑始可為有罪判決者之嚴
      格程度，而與民事訴訟相類似，除有特別規定外，基本上
      準用民事訴訟法，由國家機關與人民二造，各自履行其主
      觀之舉證責任，在過程中各自提出證據；若窮盡各種證據
      方法，待證結果仍有不明時，則由客觀之舉證責任危險分
      配原則，決定國家機關與人民二造何人應受敗訴危險，此
      參酌行政訴訟法第一百三十六條規定準用民事訴訟法第二
      百七十七條自明。基此，本件受處分人即異議人甲○○雖
      極力辯稱：伊並無駕車闖紅燈及不服取締而逃逸等違規行
      為云云。然異議人僅空言否認，並未提供任何可資調查之
      事證，以佐證其所辯之內容，亦未對於本件執勤警員之舉
      發有誤，另行提出其他相關事證以供調查，且經核亦無任
      何證據足資證明本件執勤警員確有捏造事實違法取締之情
      事，故證人陳銘豐警員本其維護交通秩序、安全職責所為
      之本件舉發，自應受到合法、正確之推定。從而，異議人
      於前開時、地，確有騎乘前揭重型機車，於行經設有燈光
      號誌管制之交岔路口處時，有闖紅燈並拒絕停車接受稽查
      而逃逸等違規行為，應無疑問。是異議人所辯，顯係卸責
      之詞，不足憑採。
四、綜上所述，受處分人即異議人甲○○於上開時、地，騎乘重
    型機車，於行經設有燈光號誌管制之交叉路口處時，有闖紅
    燈及不服取締而逃逸等違規情事既可認定，移送機關即交通
    部公路總局嘉義區監理所臺南監理站乃據此並引用道路交通
    管理處罰條例第五十三條、第六十條第一項及第六十三條第
    一項第一款、第三款等規定，並參酌違反道路交通管理事件
    統一裁罰標準表之相關內容，而裁處異議人罰鍰新臺幣四千
    八百元，並記違規點數四點，於法尚難認為有所違誤。至本
    件異議人之異議經核均無理由，故應均予以駁回。
五、據上論斷，應依道路交通案件處理辦法第十九條，裁定如主
    文。
中　　華　　民　　國　　94　　年　　8 　　月　　9 　　日
　　　　　　　　　　　　　　　交通法庭法　官　鄭燕璘
以上正本證明與原本無異。
如不服本裁定應於送達後5日內向本院提出抗告狀。
      　　　　　　　      　　　　　　書記官　陳金堂
中　　華　　民　　國　　94　　年　　8 　　月　　12　　日
